

## Gimena Santillan Rodriguez

Ciencias de la Comunicación

## Resumen profesional

Estudiante en ciencias de la comunicación de la Universidad Hermilio Valdizan. Cursando el octavo ciclo.

Tengo amplia experiencia en el ámbito de atención al cliente ya que anteriormente he trabajado en empresas como restaurants, Recreos y panaderías.

Soy una persona responsable, puntual, organizado y con capacidad de trabajar.

## **Experiencia**

2021-07 - 2021-10

### Atención al cliente

PANADERIA CABELLO S.R.L, Amarilis - Huánuco - Perú

- Encargado de cobrar a los clientes.
- Encargado de entregar el producto al cliente.

2020-03 - 2020-12

#### Mosa

Restaurant Sol de Mayo S.C.R.L Amarilis - Huánuco - Perú

- Encargada de recepcionar los pedidos.
- Encargada de entregar los platillos al cliente.

2018-01 - 2018-11

#### Cajera

Recreo Falcon, Huánuco - Huánuco - Perú

- Encargada de cobrar a los clientes.
- Encargada de emitir Facturas y Boletas.
- Mencionarles las promociones y especialidades del recreo.

2017-08 - 2017-12

#### Servicio de Limpieza

Recreo Falcon, Huánuco - Huánuco - Perú

- Encargada de limpiar los comedores.
- Encargada de limpiar las mesas.
- Encargada de limpiar la cocina.

## 8

### **Formación**

2017-04 - 2021

Ciencias de la Comunicación

UNHEVAL - Universidad Nacional Hermilio Valdizán, Huánuco - Perú

2016-08 - 2016-12

Computación e Informática

UNHEVAL - Universidad Nacional Hermilio Valdizán, Huánuco - Perú

2011-03 - 2015-12

### Secundaria completa

Maria Causa de Nuestra Alegria Malconga N° 32126, Huánuco -Amarilis - Perú



### Voluntariado

2018-10 - 2019-06

Encargado de recolectar donaciones para las mascotas de la fundación "ADAA" en Huánuco

Fui integrante de un grupo de alumnos de la universidad de UNHEVAL, que nos encargamos de recolectar alimentos para los perros callejeros y entregamos las donaciones a la



## Perfil

#### Emai

gimenafiorellas@gmail.com

#### Teléfono

- +51 936 290 135
- +51 914 931 367 WhatsApp

#### Dirección

C.P. Malconga MZ. A LT.65 - Amarilis

Huánuco

#### Fecha de nacimiento

1997-02-08

#### DNI

75256968

#### RUC

10752569687

#### Estado civil

Soltera



## **Habilidades**

- · Alta capacidad resolutiva.
- · Capacidad de negociación.
- Trabajo por objetivos.
- · Habilidades comunicativas.
- · Organización y planificación.
- Vocación por la tecnología y el mundo empresarial.
- Capacidad de adaptación.



## **Software**

- Word
- Excel
- PowerPoint
- Teams
- Windows 7,8,10 y 11



### **Idiomas**

Español Nativo

Quechua ★★1

Ingles





## Intereses

- Lectura de libros relacionados a mi carrera.
- Escuchar música.
- · Jugar Fútbol.
- · Manejar moto.

asociación defensora de los animales y del medio ambiente (ADAA).

## Premios

2015-09

Mis Primavera C.P Malconga

2014-05

- Danza Tobas (Concurso de Danza organizado por la Municipalidad de Amarilis)
- Certificados

2021-05-28

 Certificado de DEBERES Y DERECHO DE LOS ESTUDIANTES Y DOCENTES UNIVERSITARIO (Huánuco, Perú) UNHEVAL - Universidad Nacional Hermilio Valdizán

## Aptitudes

- Gran comunicador verbal.
- Liderazgo de equipos
- Gestión de equipos
- Resolución de problemas

# Disponibilidad

Inmediato.